【裁判字號】    97,易,1440
【裁判日期】    970811
【裁判案由】    竊盜等
【裁判全文】
臺灣臺中地方法院刑事判決              97年度易字第1440號
公  訴  人  臺灣臺中地方法院檢察署檢察官
被      告  乙○○
選任辯護人  黃靖閔律師
選任辯護人  羅豐胤律師
輔  佐  人  甲○○
上列被告因竊盜等案件，經檢察官提起公訴（97年度偵字第3168
號），本院判決如下：
    主    文
乙○○竊盜，處拘役貳拾日，如易科罰金，以新台幣壹仟元折算
壹日。又對於公務員依法執行職務時，施強暴，處拘役伍拾日，
如易科罰金，以新台幣壹仟元折算壹日。應執行拘役陸拾日，如
易科罰金，以新台幣壹仟元折算壹日。
    事    實
一、乙○○係長期患有精神分裂之精神耗弱之人，意圖為自己不
    法之所有，於民國97年1月25日中午12時40分許，在臺中市
    西屯區○○路○段118號之諾貝爾圖書城，趁該店店員丁乃雯
    未注意之際，徒手竊取「黃帝外經」、「漫畫黃帝內經素問
    」、「本草授記書」及「初學者開口說日語」等4本書籍，
    乙○○正準備離開時，因撞倒諾貝爾圖書城門口之其他書籍
    而為店員丁乃雯發現，乙○○因而逃跑至臺中市○○區○○
    路及寧夏路口，而為諾貝爾圖書城店長黃淡水逮捕後，並報
    警處理。嗣臺中市警察局第六分局何安派出所員警曾瑞龔及
    廖本成於同日下午1時5分許，到達臺中市○○區○○路及寧
    夏路口，乙○○明知曾瑞龔、廖本成員警正在執行公務，竟
    趁員警曾瑞龔不備，揮拳攻擊值勤員警曾瑞龔，導致員警曾
    瑞龔受有右臉頰及鼻骨右側腫脹併挫傷之傷害（傷害部分未
    據告訴）。
二、案經臺中市警察局第六分局報請臺灣臺中地方法院檢察署檢
    察官偵查起訴。
    理    由
一、被告乙○○經合法傳喚未到庭，惟其於偵查中矢口否認有何
    犯行，辯稱：伊與員警係互毆云云。經查，上揭犯罪事實，
    業據告訴人黃淡水及丁乃雯於警詢時陳述明確，並有員警職
    務報告、監視器翻拍照片、贓物照片、扣押物品目錄表、贓
    物認領保管單、刑案現場測繪圖及澄清綜合醫院診斷證明書
    等在卷可佐，被告所辯尚無可採。事證明確，被告犯行堪以
    認定。
二、核被告乙○○之所為，係犯刑法第320條第1項之竊盜罪，及
    第135條第1項之妨害公務罪。被告長期患有精神分裂症，此
    有吳潮聰腦神經精神科診所門診病歷及診斷證明書附卷可稽
    且於警詢中對於員警之提問有部分回答內容不清楚等情狀，
    ，惟其於偵查中尚知為自己辯護，本院認為被告於行為時之
    辨識行為違法或依其辨識而行為之能力，並未喪失，惟已有
    顯著減低，依刑法第19條第2項之規定，減輕其刑。被告所
    犯上開2罪，犯意各別，罪名有異，應予分論併罰。審酌被
    告素行良好，未有犯罪前科，有被告前科紀錄表在卷可參，
    及其犯罪時之精神狀態不佳，所竊取之書本業經被害人取回
    ，就妨害公務部分雖未經告訴，惟未能賠償被害人損害，及
    被害人所受之傷尚非重大，被告犯後態度等一切情狀，量處
    如主文所示之刑，並諭知易科罰金之折算標準，及定應執行
    刑，並諭知易科罰金之折算標準。
三、法院認為本案係應科拘役之案件，被告經合法傳喚無正當理
    由不到庭者，爰不待其陳述逕行判決。
四、據上論斷，應依刑事訴訟法第三百零六條、第二百九十九條
    第一項前段，刑法第三百二十條第一項、第一百三十五條第
    一項、第十九條第二項、第四十一條第一項前段、第五十一
    條第六款，刑法施行法第一條之一，判決如主文。
中    華    民    國    97    年    8     月    11    日
                  刑事第四庭    法  官  林清鈞
上正本證明與原本無異。
如不服本判決，應於收受送達後10日內向本院提出上訴書狀（應
敘述具體理由並附繕本）。
上訴書狀如未敘述理由，應於上訴期間屆滿後20日內補提理由書
於本院。
                                書記官  陳貴卿
中    華    民    國    97    年    8     月    11    日
附錄論罪科刑法條
中華民國刑法第320條第1項
意圖為自己或第三人不法之所有，而竊取他人之動產者，為竊盜
罪，處 5 年以下有期徒刑、拘役或 5 百元以下罰金。
中華民國刑法第135條第1項
對於公務員依法執行職務時，施強暴脅迫者，處 3 年以下有期徒
刑、拘役或 3 百元以下罰金。


司法院資訊處製作；財團法人民間司法改革基金會備份。
